# 请教陈版及各位大神

提问人：zhsjahfs 时间：2019-04-11 22:55:11
请教陈版及各位大神，现在政府和我公司签订了国有资产委托管理协议，约定经营一段时间后，将经营利得扣除一定费用后上交给政府，这部分上交利润是否作为管理费用处理？

回答人：chenyiwei
首先要考虑的是：该标的企业（或受托管理的资产）是否应纳入你公司的报表？从你说的 “经营一段时间后，将经营利得扣除一定费用后上交给政府”
来看，很可能不满足控制的条件，因此该资产或企业不能纳入你公司报表的可能性较大。相应地，其经营损益不在你公司的报表中体现，你公司仅就获取的受托管理费确认收入。